# 金融资产的重分类

提问人：寂月 时间：2012-08-03 16:11:22
在 11 年的CPA会计教材的P27页，第八自然段：企业将尚未到期持有至到期在本会计年度内出售或重分类为可供出售金融资产的金额，相对于该类投资（略）在出售或重分类前的总额较大时，则企业在外置或重分类后应立即将其剩余的持有至到期投资（略）重分类为可供出售金融资产，且在本会计年度及以后两个完整的会计年度内不得再将该金融资产划分为持有至到期投资。
P28页第六自然段举例：企业20X6年 1 月份购入某公司新发行的 6 年期、年利率为2.3%的公司债券 9000 万元，划分为持有至到期投资。当年 12 月份，因资金周转困难，该企业卖出上述债券 5000 万元。在这种情况下，如不考虑其他因素，该公司应将剩余的 4000 万元债券重分类为可供出售的金融资产；并且在20X7年和20X8年不得把任何取得的金融资产划分为持有至到期投资。
问题： 1 、20X7年和20X8年新取得的金融资产符合相关条件也不能划分为持有至到期投资？ 2 、意图是什么？
谢谢！

回答人：chenyiwei
1 、是。 2 、这个条款通称为“感染条款”，带有一定的惩罚性，即在提前处置持有至到期投资之后 2 年内将无法使用“持有至到期投资”这一金融资产分类。其主要目的是使得企业在将金融资产指定为持有至到期时更加慎重，减少随意性，以及减少因金融资产重分类导致的损益和净资产波动。 3 、 2 年期满后，对符合持有至到期条件的金融资产，可根据金融工具准则第三十七条规定进行重分类，恢复使用“持有至到期投资”这一金融资产类别。

回答人：chenyiwei
回复 zengfengxia 的帖子
个人理解：基于合并报表的实体理论，这个感染条款在合并报表层面不仅影响所出售的持有至到期投资所在的法人主体的持有至到期投资，也会影响合并范围内其他成员企业的投资在合并报表层面的确认和计量方式。其他成员企业在其各自的个别报表层面可以继续使用“持有至到期投资”这一金融资产类别，但到合并报表层面，在“感染条款”的有效期内，其所持有的持有至到期投资应当也重分类到可供出售金融资产。这样处理的结果，由于未来 2 年期满后转回持有至到期投资有特殊的衔接方法，会导致即使感染条款不再适用后，合并报表和个别报表层面尽管都是“持有至到期投资”，但其计量结果会不同。

回答人：chenyiwei
回复 fanxu7788 的帖子
“感染条款”的适用范围应当就是本财务报表的会计主体。对于合并报表而言，即为合并报表的合并集团；对于个别报表而言，即为其所在的法人。因此，假设某合并集团由母公司A和子公司B构成，母公司A的持有至到期投资为 300 万元，子公司B的持有至到期投资为 200 万元，合并报表层面的持有至到期投资为两者之和，即 500 万元。因此，如果母公司将其持有至到期投资全部提前处置，且不属于准则规定的例外情形，则在合并报表层面，应把剩余的 200 万元持有至到期投资（实际上是子公司B的）重分类到可供出售金融资产，并在未来 2 年内在合并报表层面不能使用“持有至到期投资”类别；但在B公司的个别报表层面，其持有至到期投资分类可以继续使用，不受到A公司层面的提前处置事项的影响。

提问人：fanxu7788 时间：2012-10-05 18:55:20
回复 chenyiwei 的帖子
如果子公司B持有至到期投资为 2000 万元，是否也要进行重分类呢？

回答人：chenyiwei
准则对触发感染条款的“重大”没有明确的定量标准，应根据具体情况判断300/2300=13%的比例对合并集团而言的影响是否重大。但子公司B的个别报表层面，该 2000 万元持有至到期投资是无需进行重分类的。